【裁判字號】    95,交聲,965
【裁判日期】    951031
【裁判案由】    聲明異議
【裁判全文】
臺灣臺中地方法院交通事件裁定        95年度交聲字第965號
原處分機關  交通部公路總局臺中區監理所
受處分人    甲○○
上列受處分人因違反道路交通管理處罰條例案件，對於交通部公
路總局臺中區監理所於民國95年9月15日所為之處分（原處分案
：中監違字第裁60－GC0000000號裁決書）聲明異議，本院裁定
如下：
    主    文
原處分關於罰鍰新台幣陸萬元部分撤銷。
前項撤銷部份，甲○○不罰。
其餘異議駁回。
    理  由
一、原處分機關交通部公路總局臺中區監理所略以：異議人即受
    處分人（下稱受處分人）甲○○於民國95年5月9日凌晨0時
    41分許，駕駛執照吊扣期間駕駛車牌號碼NO─3380號自小客
    車，在臺中市○○○路、向上北路口處，經警攔停舉發「酒
    精濃度現場實地測定」測定值為每公升0點81毫克，超過標
    準值每公升0點55毫克及於駕駛執照吊扣期間駕駛汽車之違
    規，為臺中市警察局第一分局警員以其有違反道路交通管理
    處罰條例第35條第1項第1款、第21條第1項第7款規定之行為
    ，分別以中市警交字第GC0000000號、第GC0000000號舉發違
    反道路交通管理事件通知單當場製單舉發。嗣受處分人於指
    定日期前到案，遂於95年9月15日以中監違字第裁60－GC000
    0000號裁決書依法裁處罰鍰新台幣（下同）6萬元整，並吊
    銷汽車駕駛執照，三年內禁考。
二、受處分人聲明異議意旨略以：(一)其不否認上揭舉發通知單上
    所載酒醉駕車之事實，惟其一行為同時觸犯刑事法律及行政
    法上義務規定，依94年2月5日公布，95年2月5日施行之行政
    罰法第26條第1項前段，應依刑事法律處罰之；其酒醉駕車
    觸犯公共危險罪嫌之行為遭移送臺灣臺中地方法院檢察署，
    由該署檢察官聲請簡易判決處刑，經本院沙鹿簡易庭以95年
    度沙交簡字第253號判處拘役59日確定，於95年9月7日已易
    科罰金執行完畢。然原處分機關又開立違反道路交通管理事
    件裁決書，此乃對同一事實重複裁決，即有違反「一事不二
    罰」之疑義，請求准予撤銷交通罰鍰6萬元之裁決。(二)因其
    汽車駕駛執照已於95年5月8日遭吊扣，吊銷汽車駕駛執照，
    3年內禁考，3年時間之起算點，應於遭吊扣時之95年5月8日
    起算之。
三、按一行為同時觸犯刑事法律及違反行政法上義務規定者，依
    刑事法律處罰之。但其行為應處以其他種類行政罰或得沒入
    之物而未經法院宣告沒收者，亦得裁處之。前項行為如經不
    起訴處分或為無罪、免訴、不受理、不付審理之裁判確定者
    ，得依違反行政法上義務規定裁處之，為94年2月5日公布，
    自95年2月5日施行之行政罰法第26條所明定，此即所謂「一
    事不兩罰」原則。
四、經查：
  (一)本件受處分人前於94年間，因酒後駕車行為，經交通部公路
    總局台中區監理所吊扣駕駛執照，期間自94年7月11日起至
    95年7月10日止，復於95年5月9日凌晨0時41分許，於汽車駕
    駛執照吊扣期間駕駛車牌號碼NO─3380號自小客車，在臺中
    市○○○路、向上北路口處，經警攔停並進行吐氣酒精濃度
    檢測後，發現受處分人吐氣所含酒精濃度高達每公升0.81毫
    克等情，業為受處分人所是認，並有受處分人簽收之舉發通
    知單影本在卷可稽，是受處分人飲用酒類後，於上開時間駕
    駛前揭自小客車，經員警測試檢定有酒精濃度超過規定標準
    即吐氣所含酒精濃度超過每公升0.55毫克以上之事實，應堪
    認定。從而，臺中市警察局第一分局執行攔檢勤務之員警以
    其有違反道路交通管理處罰條例第35條第1項第1款、第21條
    第1項第7款規定之行為，分別製作中市警交字第GC0000000
    號、第GC0000000號舉發違反道路交通管理事件通知單予以
    舉發，嗣因受處分人於指定日期前到案，經原處分機關交通
    部公路總局臺中區監理所於95年9月15日依道路交通管理處
    罰條例第35條第1項第1款、第21條第1項第7款之規定，以中
    監違字第裁60-GC0000000號裁決書裁處受處分人罰鍰6萬元
    整，並吊銷汽車駕駛執照，3年內禁考，有舉發違規通知單2
    份、前開字號裁決書1份在卷可稽，並經本院向交通部公路
    總局臺中區監理所調取受處分人駕駛執照吊扣吊銷歷史紀錄
    查詢表1份存卷足參。
  (二)而本件受處分人於95年5月9日酒醉駕車之同一事實，經員警
    以犯公共危險罪嫌移送臺灣臺中地方法院檢察署，由該署檢
    察官聲請簡易判決處刑，經本院沙鹿簡易庭以95年度沙交簡
    字第253號判處拘役59日，於95年9月7日易科罰金執行完畢
    在案等情，有上開本院簡易判決書、臺灣高等法院全國前案
    簡列表、臺灣臺中地方法院檢察署執行收納款項收據各1份
    在卷可稽。是原處分機關以受處分人有酒精濃度超過標準之
    行為，依道路交通管理處罰條例35條第1項第1款、第21條第
    1項第7款、違反道路交通管理事件統一裁罰基準及處理細則
    第43條、違反道路交通管理事件統一裁罰標準表等規定，裁
    處受處分人罰鍰6萬元整，並吊銷駕駛執照，3年內禁考之處
    分，其中裁處罰鍰6萬元部分，於法不合，自應由本院將原
    處分撤銷，以資適法。至於原處分機關裁處受處分人吊銷駕
    駛執照，3年內禁考之處分，乃係對於預防將來再犯危險之
    管制罰，其目的顯與刑事處罰不同，自無重複處罰之可言；
    況受處分人前受吊扣駕駛執照之處分期間自94年7月11日起
    至95年7月10日止，上開3年內禁考之處分自應由吊扣駕駛執
    照處分期滿之翌日起算，故受處分人對此部分所為之異議顯
    無理由，應予駁回。
五、據上論斷，應依道路交通管理處罰條例第87條第2項、道路
    交通案件處理辦法第19條、第20條，裁定如主文。
中    華    民    國    95    年    10    月    31    日
                           交通法庭   法  官  陳姵君
以上正本證明與原本無異。
如不服本裁定，應於送達後5日內，向本院提出抗告狀。
                                      書記官  莊金屏
中    華    民    國    95    年    10    月    31    日


司法院資訊處製作；財團法人民間司法改革基金會備份。
